【裁判字號】    98,交抗,183
【裁判日期】    980410
【裁判案由】    違反道路交通管理處罰條例
【裁判全文】
臺灣高等法院交通事件裁定             98年度交抗字第183號
抗  告  人
即受處分人  世煒消防工程企業有限公司
代  表  人  乙○○
代  理  人  甲○○
上列抗告人因違反道路交通管理處罰條例案件，不服臺灣板橋地
方法院，中華民國97年12月31日所為裁定（97年度交聲字第 941
號，原處分案號：交通部公路總局臺北區監理所蘆洲監理站97年
4月16日北監蘆字第裁46-AEW700198 號），提起抗告，本院裁定
如下：
    主  文
原裁定撤銷，發回臺灣板橋地方法院。
    理  由
一、原處分意旨略以：抗告人即受處分人世煒消防工程企業有限
    公司（下稱世煒公司）所有之車號P29-219 號重型機車（下
    稱系爭機車），於民國97年3月7日13時50分許，在臺北市○
    ○○路、建國北路口處，經警當場舉發有號牌未依規定懸掛
    之違規，爰依違反道路交通管理事件統一裁罰基準及處理細
    則第43、44、67條，道路交通管理處罰條例第12條第1項第7
    款、第2項規定裁處其罰鍰新台幣5,400元，牌照吊銷等情。
二、原裁定意旨略以：臺北市政府警察局中山分局業以97年3 月
    28日函稱，抗告人騎乘機車，因有號牌未於原設之固定位置
    懸掛之情形，員警遂予攔停後舉發…旨揭機車號牌懸掛於非
    原出廠設置固定位置，且有上揚情形，亦造成逕行舉發違規
    行為之採證上死角等語。且依卷附抗告人所自行提出之照片
    顯示，系爭機車號牌，雖係懸掛在擋泥板上方之螺絲孔，並
    未安裝活動支架，然該螺絲已有歪斜，而致號牌外翹，且該
    號牌之懸掛角度已高於45度，顯非目視平行可見，已妨害交
    通管理之正確性甚明。又系爭機車固有後方車體及擋泥板裂
    損情形，然與固定號牌之螺絲孔顯有距離，無從以此認定何
    以影響螺絲拴入之角度。況抗告人縱係因此而致號牌外翹，
    亦應立即檢修，竟任令號牌上揚，妨害通常平行辨識號牌之
    目視視線角度，就此違規事實亦顯有過失甚明。因認原處分
    並無違誤，抗告人之異議為無理由，應予駁回等語。
三、抗告意旨略以：抗告人所有系爭機車號牌確係正面懸掛，而
    非側面懸掛，而系爭機車之車牌從買車到開單，從未拆卸，
    且抗告人從未因號牌外翹之原因遭警告、舉發。況當時舉發
    員警並未以任何測量器具測量車牌角度，員警認定號牌高於
    45度應係主觀臆測，且員警執勤態度甚差，實難令人甘服等
    語。
四、原裁定依憑臺北市政府警察局中山分局97年3 月28日北市警
    中分交字第09731114800 號函、抗告人於聲明異議狀附照片
    12紙等證據資料，認定抗告人所有系爭機車確有號牌外翹等
    情，固非無據。然查，臺北市政府警察局中山分局97年3 月
    28日北市警中分交字第09731114800 號函說明二載明：「臺
    端騎乘機車於被舉發時、地因有號牌未於原設之固定位置懸
    掛之情形，員警遂予攔停後舉發，於法並無違誤之處…（依
    舉發員警現場採證之相片顯示，旨揭機車號牌懸掛於非原出
    廠設置固定位置，且有上揚之情形，易造成逕行舉發違規行
    為之採證上死角）」等語，惟遍閱全卷，均無員警於舉發當
    時拍攝之採證照片可資審認，而依抗告人自行提出之機車照
    片，其號牌懸掛處似為原出廠所設之位置，又該照片並非依
    水平方向所攝，該號牌之懸掛角度尚難逕認確已高於45度。
    則舉發當時，系爭車輛號牌當時懸掛位置究竟為何？是否非
    懸掛於原指定位置？號牌上揚角度是否確屬妨害通常平行辨
    識號牌之目視角度而造成採證死角？是否即該當本條項要件
    「號牌不依指定位置懸掛」？實有疑義，似宜調閱採證照片
    或命舉發警員到庭作證，以明究竟。
五、從而，原審未據詳查，逕以抗告人違規事證明確，維持原處
    分之裁罰，殊嫌率斷。抗告意旨雖未指摘及此，然原裁定既
    有不當，仍應由本院將原裁定撤銷，發回原審法院另為適當
    之裁定。
據上論斷，應依道路交通案件處理辦法第26條，刑事訴訟法第41
3條，裁定如主文。
中    華    民    國    98    年    4     月    10    日
                  刑事第二十庭審判長法  官  楊貴雄
                                    法  官  鄧振球
                                    法  官  高愈杰
以上正本證明與原本無異。
不得再抗告。
                                    書記官  廖月女
中    華    民    國    98    年    4     月    10    日


司法院資訊處製作；財團法人民間司法改革基金會備份。
